臺灣雲林地方法院刑事判決　　　　　　　　　　　　　　九十三年度訴字第四五號
　　公　訴　人　臺灣雲林地方法院檢察署檢察官
　　被　　　告　甲○○
右列被告因違反毒品危害防制條例案件，經檢察官提起公訴（九十二年度毒偵字第七
二三號），被告就被訴事實為有罪之陳述，經本院合議庭裁定依簡式審判程序審理，
本院判決如左：
    主  文
甲○○施用第一級毒品，處有期徒刑陸月，如易科罰金，以佰元折算壹日；又施用
第二級毒品，處有期徒刑月，如易科罰金，以佰元折算壹日；應執行有期徒刑捌
月，如易科罰金，以佰元折算壹日。
    事  實
一、甲○○前於民國八十五年間因施用毒品違反肅清煙毒條例案件，經本院判處有期
    徒刑三年二月，嗣因法律修正，經法院依職權裁定觀察勒戒，因有繼續施用傾向
    ，再裁定強制戒治，八十七年十一月三日令入戒治處所，施以強制戒治，因實施
    成效良好，八十八年十一月二十五日停止戒治出所，交付保護管束，保護管束期
    滿，由臺灣高等法院臺南分院於八十九年三月二十二日以八十七年度上訴字第八
    八０號為免刑判決確定。猶不知悔改，竟於五年內之九十二年七月十七日某時，
    基於施用第二級毒品安非他命之犯意，在雲林縣元長鄉龍岩村龍岩七十二號住處
    施用安非他命一次。另於九十二年七月十七日或十八日某一日之某時基於施用第
    一級毒品海洛因之犯意，在前開住處以將海洛因摻在香煙內之方式施用海洛因一
    次。嗣為警於上開住處查獲，並扣得非其所有施用毒品之器具注射針筒一支，因
    而查悉上情。
二、案經雲林縣警察局虎尾分局報請臺灣雲林地方法院檢察署檢察官偵查起訴。
    理  由
一、本件被告甲○○所犯為死刑、無期徒刑、最輕本刑三年以上有期徒刑及高等法院
    管轄第一審案件以外之罪，並經被告於準備程序進行中，就前揭被訴事實為有罪
    之陳述，經法官告知簡式審判程序之旨，並聽取公訴人、被告之意見後，合議庭
    認為適宜，依刑事訴訟法第二百七十三條之一第一項之規定，裁定進行簡式審判
    程序，合先敘明。
二、訊據被告甲○○對於右揭事實均坦承不諱，而其親排之尿液經送驗呈「甲基安非
    他命陽性、嗎啡陽性」反應，有雲林縣衛生局第0000000號之煙毒尿液檢
    驗成績書及長榮大學毒物研究中心九十二年十一月十一日第ＤＸ0000000
    號檢體之濫用藥物尿液檢驗報告各一件在卷可參，被告自白堪認與事實相符，其
    於右揭時、地施用第一級毒品海洛因及施用第二級毒品安非他命之犯行堪以認定
    。被告前八十五年間因施用毒品違反肅清煙毒條例案件，經本院判處有期徒刑三
    年二月，嗣因法律修正，經法院依職權裁定觀察勒戒，因有繼續施用傾向，再裁
    定強制戒治，八十七年十一月三日令入戒治處所，施以強制戒治，因實施成效良
    好，八十八年十一月二十五日停止戒治出所，交付保護管束，保護管束期滿，由
    臺灣高等法院臺南分院為免刑判決確定，有刑事判決書、臺灣雲林地方法院檢察
    署刑事資料查註紀錄表、全國施用毒品案件紀錄表、受觀察勒戒人毒品及前科紀
    錄簡列表、臺灣雲林地方法院被告院內索引紀錄表及臺灣高等法院被告全國前案
    紀錄表各一件在卷可按，被告五年內再犯上開施用第一級毒品海洛因及第二級毒
    品安非他命之犯行均臻明確，應依法論科。
三、按海洛因及安非他命分別為毒品危害防制條例第二條第二項第一款、第二款所定
    之第一級及第二級毒品，不得非法持有、施用。核被告甲○○所為，係犯毒品危
    害防制條例第十條第一項施用第一級毒品罪及同條第二項施用第二級毒品罪。被
    告持有海洛因及安非他命行為，為施用之高度行為所吸收，均不另論罪。被告所
    犯上開施用第一級毒品及施用第二級毒品二罪間，犯意各別，行為互殊，構成要
    件互異，應予分論併罰。爰審酌被告正值青壯竟不思進取，前因施用毒品犯行經
    法院為免刑判決確定，猶不知警惕，再犯本件施用毒品之罪，亟待矯治，而施用
    毒品係屬自戕行為並未損害他人，且僅各施用一次，及其現從事種田工作，家中
    子女尚年幼，犯罪後深知悔悟，坦承犯行，犯罪後態度尚佳等一切情狀，分別量
    處如主文所示之刑，併分別諭知易科罰金之折算標準，並合併定其應執行刑及易
    科罰金之折算標準，以資儆懲。又按毒品危害防制條例於九十二年七月九日修正
    經總統公布並自公布後六個月施行，亦即自九十三年一月九日起施行，而毒品危
    害防制條例第十條之規定並未修正，自無庸比較新舊法而適用現行法，附此敘明
    。
四、至於扣案之注射針筒一支，非被告所有，業經其於偵查及本院審理時供明在卷，
    且與被告施用海洛因係以香煙之方式不同，該扣案之注射針筒顯非被告所有，且
    亦無證據證明該注射針筒存有海洛因殘渣，而有與毒品不可析離之情，本院自無
    從為沒收之諭知，公訴人認應併予宣告沒收，似有未洽，附為說明。
據上論斷，應依刑事訴訟法第二百七十三條之一第一項、第二百九十九條第一項前段
，毒品危害防制條例第十條第一項、第二項，刑法第十一條前段、第四十一條第一項
、第五十一條第五款，罰金罰鍰提高標準條例第二條，判決如主文。
本案經檢察官乙○○到庭執行職務
中      華      民      國    九十三      年      四      月    十二  日
                                         臺灣雲林地方法院刑事第四庭
                                             法  官  李  淑  惠
右正本證明與原本無異
如不服本判決，應於送達後十日內，向本院提出上訴狀。（須附繕本）
                                             書記官  徐  基  典
中      華      民      國      九十三      年      四      月    十二  日
附錄論罪法條
毒品危害防制條例第十條
施用第一級毒品者，處六月以上五年以下有期徒刑。
施用第二級毒品者，處三年以下有期徒刑。
